臺灣臺中地方法院刑事判決　　　　　　　　　　　　　　九十一年度訴字第九四號
　　公　訴　人　臺灣台中地方法院檢察署檢察官
　　被　　　告　甲○○
右列被告因偽造文書等案件，經檢察官提起公訴（九十年度偵字第一九六四四號），
本院判決如左：
    主  文
甲○○行使偽造私文書，足以生損害於他人，處有期徒刑參月，如附表一所示偽造之
「鄭淑治」、「張凱原」署押各貳枚，均沒收。又連續意圖為自己不法之所有，而侵
占對於業務上所持有之物，處有期徒刑玖月。應執行有期徒刑拾月，如附表一所示偽
造之「鄭淑治」、「張凱原」署押各貳枚，均沒收。
    事  實
一、甲○○為向愛之味股份有限公司（下稱愛之味公司）應徵業務員之工作，竟未經
    其母親鄭淑治、兄長張凱原之同意，即於民國八十八年十月十二日，在其台中市
    南屯區○○路○段三六三號四樓之住處，於「愛之味股份有限公司員工保證書」
    上接續偽造鄭淑治、張凱原之簽名各二枚，並接續盜用鄭淑治、張凱原之印章各
    二次，蓋用在所偽造簽名之後，而冒用其等之名義，虛偽製作鄭淑治、張凱原於
    八十八年十月十四日出具願於甲○○在愛之味公司服務期間擔任連帶保證人之「
    愛之味股份有限公司員工保證書」一份，而於八十八年十月十四日持以行使，交
    付給愛之味公司，足生損害於該公司對員工考核管理之正確性及鄭淑治、張凱原
    等人。詎甲○○擔任愛之味公司之業務員後，又另行基於意圖為自己不法所有之
    概括犯意，自九十年三月間起至同年六月間止，利用其職務上為愛之味公司送貨
    及收取貨款之機會，連續將詳如附表二所示之貨款共計新台幣（下同）三十四萬
    五千九百零二元，侵占據為己有。迨至九十年六月四日甲○○離職，因未辦妥離
    職交接手續，經愛之味公司清查帳款有異，並通知鄭淑治、張凱原等人後，始發
    覺上情。
二、案經愛之味公司訴由臺灣臺中地方法院檢察署檢察官偵查起訴。
    理  由
一、訊據被告甲○○對於前述時地在「愛之味股份有限公司員工保證書」上，接續偽
    造鄭淑治、張凱原之簽名及盜用印章，而偽以其等之名義虛偽製作該份保證書，
    持交愛之味公司，以謀得該份職務後，另行起意連續侵占該公司貨款等犯行，均
    坦承不諱。經查：證人鄭淑治、張凱原確無同意擔任被告之連帶保證人，該份保
    證書中「鄭淑治」、「張凱原」之簽名及用印，並非其等所為之事實，均於受檢
    察官偵訊時證述明確（見偵查卷第七頁之訊問筆錄所載），並有該份「愛之味股
    份有限公司員工保證書」影本附卷可稽（見九十年度發查字第二九七三號卷第六
    頁）；又告訴人愛之味公司所指訴遭被告連續侵占貨款部分，除已提出詳如附表
    二所載之明細附卷為憑外，並有該公司之客戶對帳單、送貨通知單影本計十張在
    卷可證屬實。被告之自白顯與事實相符，自得為證據。而被告行使所偽造之該份
    保證書持交告訴人公司，足生損害於該公司對員工考核管理之正確性及鄭淑治、
    張凱原等人，也無疑義。故本件事證明確，被告行使偽造私文書及連續業務侵占
    等犯行，均足可認定。
二、核被告甲○○所為，係犯刑法第二百十六條、第二百十條之行使偽造私文書罪，
    及同法第三百三十六條第二項之業務侵占罪。被告為達偽造該份保證書之同一目
    的，同時地密集地接續偽造證人鄭淑治、張凱原之署押各二枚，及接續盜用其等
    之印章各二次等行為，乃偽造私文書之部分行為，均不另論罪；又其偽造後復持
    以行使，偽造之低度行為應為行使之高度行為所吸收，亦不另論罪。再者，被告
    先後多次侵占業務上所持有款項之行為，時間緊接，所犯構成要件相同，顯係基
    於概括之犯意反覆為之，為連續犯，依刑法第五十六條，應以一罪論，並加重其
    刑。另被告所犯行使偽造私文書及業務侵占等二罪間，犯意各別，行為互殊，應
    分論併罰。爰審酌被告雖然素行尚可，復無使用激烈之手段犯案，亦坦承犯行，
    然為一己之私，無視他人之權益，增生告訴人與其親人間之紛爭，心態可議，對
    於所侵占之金額，又迄未能與告訴人達成和解，以彌縫損害，致無從寬貸等一切
    情狀，就其所犯二罪分別量處如主文所示之刑，並定其應執行之刑。如附表一所
    示被告偽造之「鄭淑治」、「張凱原」署押各二枚，應依刑法第二百十九條，均
    予沒收；至被告盜用鄭淑治、張凱原之私章，蓋用在該份偽造之保證書上，其印
    文並非偽造，不予諭知沒收，併予敘明。
據上論斷，應依刑事訴訟法第二百九十九條第一項前段，刑法第五十六條、二百十六
條、第二百十條、第二百十九條、第三百三十六條第二項，第五十一條第五項，罰金
罰鍰提高標準條例第一條前段，判決如主文。
中      華      民      國      九十一      年    八    月      八    日
                                        法  官  莊  深  淵
右正本證明與原本無異。
如不服本判決，應於送達後十日內向本院提出上訴狀（須附繕本），上訴於台灣高等
法院台中分院。
                                        書記官
中      華      民      國      九十一      年    八    月      八      日
附錄論罪科刑法條
刑法第二百十六條：
行使第二百十條至第二百十五條之文書者，依偽造、變造文書或登載不實事項或使登
載不實事項之規定處斷。
刑法第二百十條：
偽造、變造私文書，足以生損害於公眾或他人者，處五年以下有期徒刑。
刑法第三百三十六條：
對於公務上或因公益所持有之物，犯前條第一項之罪者，處一年以上七年以下有期徒
刑，得併科五千元以下罰金。
對於業務上所持有之物，犯前條第一項之罪者，處六月以上五年以下有期徒刑，得併
科三千元以下罰金。
前二項之未遂犯罰之。
附表一：
┌──┬─────┬────┬───────────┬─────────┐
│編號│沒收物名稱│  數量  │      出      處      │    備      註    │
├──┼─────┼────┼───────────┼─────────┤
│一  │偽造之「鄭│  二枚  │「愛之味股份有限公司員│如九十年度發查字第│
│    │淑治」簽名│        │工保證書」（製作日期：│二九七三號卷第六頁│
│    │          │        │八十八年十月十四日）  │所示              │
├──┼─────┼────┼───────────┼─────────┤
│二  │偽造之「張│  二枚  │「愛之味股份有限公司員│如九十年度發查字第│
│    │凱原」簽名│        │工保證書」（製作日期：│二九七三號卷第六頁│
│    │          │        │八十八年十月十四日）  │所示              │
└──┴─────┴────┴───────────┴─────────┘
